【裁判字號】    98,交聲,3570
【裁判日期】    981112
【裁判案由】    聲明異議
【裁判全文】
臺灣臺中地方法院交通事件裁定        98年度交聲字第3570號
原處分機關  交通部公路總局臺中區監理所
異  議  人
即受處分人  甲○○
上列受處分人因違反道路交通管理處罰條例案件，對於交通部公
路總局臺中區監理所98年8月25日所為之處分（中監違字第裁60-
GE0000000號裁決書），聲明異議，本院裁定如下：
    主  文
異議駁回。
    理  由
一、原處分機關略以：本件異議人即受處分人甲○○於民國98年
    8月1 日23時25分許駕駛W5-7752號自小客車，在臺中市○○
    路與柳川東路口，因「闖紅燈（五權路往學士路方向直行）
    」之違規，經臺中市警察局第二分局依違反道路交通管理處
    罰條例第53條第1 項當場舉發。異議人於期限內逕向舉發單
    位提出申訴，經舉發單位查復後仍有不服，本站遂於98年8
    月25日以中監違字第裁60-GE0000000號裁決書裁處罰鍰新臺
    幣2700元，並記違規點數3 點，逾期依裁決書處罰主文裁處
    等語。
二、本件聲明異議意旨略以：本人於98年8月1日23時20分許駕駛
    W5- 7752號自小客車由臺中市○○路向學士路北上行駛，當
    行使至五權路與柳川東路口處，見號誌為黃色警示燈，前約
    20公尺處及前方號誌已逐項轉為紅燈，本人即停下車等待紅
    燈，惟當時車體前輪已跨越白色線，當時亦見到右前方約30
    公尺處有2 位員警正在執勤處理機車違規事件，當號誌轉為
    紅燈後，其中1 位員警目視到本人駕車越線停放在白線上，
    即示意要求本人將車輛緩緩移至前開違規機車停放處，一併
    處理本人違規案，惟當時本人非立即被攔檢舉發違規，即使
    違規亦僅為越限受罰，而非闖紅燈，當下本人即拒絕簽收舉
    發通知單云云。
三、按汽車駕駛人，行經有燈光號誌管制之交岔路口闖紅燈者，
    處新臺幣1800元以上5400元以下罰鍰；汽車駕駛人有同條例
    第53條之情形者，除依原條款處罰鍰外，並記違規點數3 點
    ，道路交通管理處罰條例第53條、第63條第1項第3款分別定
    有明文。
四、經查：
  (一)異議人於上開時、地，確有駕駛W5- 5572號自用小客車在臺
    中市○○路與柳川西路交岔路口，因車輛越過停止線停等紅
    燈，為警查獲之事實，業據證人陳信宏即本件查獲之警員到
    庭結證明確，並為異議人所不爭執，堪信為真實。
  (二)交通部為促使駕駛人回歸對標線之認知，同時兼顧執法技術
    層面與大眾接受程序，當車輛面對紅燈時仍逕予穿越路口至
    銜接路段，含左轉、直行、迴轉及右轉（依箭頭綠燈允許行
    駛者除外）即為闖紅燈之行為。若無繪設路口範圍者，以車
    輛無視於紅燈號誌，而有穿越路口之企圖，其車身並已伸越
    停止線並足以妨害其他方向人（若有行人穿越道）、車通行
    者亦以闖紅燈論處等情，有交通部82年4 月22日交路（82）
    字第009811號函研商闖紅燈認定標準會議紀錄可參。
  (三)證人陳信宏到庭結證稱：當時異議人沿臺中市○○路北上行
    駛，紅燈時，異議人的車輛越過停止線及斑馬線，之後在過
    斑馬線的路口將車子倒車，伊當時站在異議人車輛的右前方
    即五權路上，伊見異議人行進之方向號誌已變成紅燈，異議
    人還繼續行駛過了斑馬線，當時柳川西路上沒有車輛經過該
    路口，柳川西路是單行道，在伊示意異議人往前時，異議人
    已經倒車，將車輛停在斑馬線上，已超越停止線，伊於98年
    8 月間分局調查時，有將該路口之監視錄影器光碟送交巡官
    ，回去再跟他拿等語。又異議人因不服上開舉發內容向原處
    分機關申訴，經原處分機關向臺中市警察局第二分局函詢結
    果，覆稱：「本案舉發員警稱：98年08月01日23時25分許，
    渠擔服交通整理勤務，當時站立在臺中市○區○○路與柳川
    東路口攔查交通違規，見台端駕駛W5- 5572號自小客車由五
    權路（當時號誌時相已為紅燈）闖紅燈直行穿越柳川西路口
    往學士路方向行駛，當車輛闖紅燈行駛超越停止線及行人穿
    越道，車身已至路口中心點時，台端見舉發員警站立於路口
    攔查，乃隨即將車輛倒車，惟當時後方均有車輛停止，故台
    端之車輛僅能停放於停止線前，舉發員警立即示意指揮請台
    端將車輛靠路邊停車，告知台端違規事實，並依違反道路交
    通管理處罰條例當場舉發」一節，有該局98年8月6日中分二
    警交字第0980023134號書函附卷可憑。且依證人陳信宏事後
    提供之監視器錄影畫面可知，異議人駕駛之自小客車於98年
    8月1日23時23分58秒許，於柳川西路之綠燈亮起時，確已越
    過斑馬線，行至足以妨害其他方向人車之通行之路口，同日
    23時24分03秒許，該車有倒車之情形，因畫面上之車輛與前
    方斑馬線之距離較上1 張之距離長，惟仍超越斑馬線，有該
    錄影畫面在卷可稽。佐以異議人亦坦承有越過停止線後再倒
    車停於停止線與斑馬線之間之事實，是證人陳信宏上開證言
    應與事實相符而值採信。
  (四)綜上所述，異議人於上開時、地，駕駛上開車輛於紅燈號誌
    亮起時，仍繼續往前行駛而超越停止線及斑馬線，已足以妨
    害其他方向人、車之通行，雖尚未通過該交岔路口，因見值
    勤員警而倒車，超越停止線而停車，惟依上開說明，仍屬闖
    紅燈至明，原處分機關所為之處分，核無不合，本件異議並
    無理由，應予駁回。
五、依道路交通管理處罰條例第87條第2 項、道路交通案件處理
    辦法第19條，裁定如主文。
中    華    民    國     98    年    11    月    12   日
                  交通法庭     法  官  林慧英
上正本證明與原本無異。
如不服本裁定，應於送達後5日內，向本院提出抗告狀。
                               書記官  廖碩薇
中    華    民    國     98    年    11    月    12   日


司法院資訊處製作；財團法人民間司法改革基金會備份。
